【裁判字號】    99,聲,1463
【裁判日期】    990527
【裁判案由】    聲請具保停止羈押
【裁判全文】
臺灣高等法院刑事裁定                  99年度聲字第1463號
聲  請  人
即  被  告  甲○○
選任辯護人  劉正穆律師
上列聲請人因公共危險等案件（本院99年度上訴字第1419號），
聲請具保停止羈押，本院裁定如下：
    主  文
聲請駁回。
    理  由
一、聲請意旨略以：被告於偵審中均坦承犯行，並供出本不欲認
    罪之同案被告趙煇益，且被告前無任何刑案前科，亦無逃亡
    通緝記錄，衡情應無逃亡之可能性存在；又本案相關事證業
    已調查完畢，案情確臻明朗，亦無湮滅證據或勾串之虞。縱
    認被告犯罪嫌疑重大，且具有重罪羈押原因，若依比例原則
    判斷並無羈押之必要者，自得改以其他干預被告權利較為輕
    微之強制處分（最高法院91年度台抗字第456 號裁定參照）
    ，而本件依比例原則尚有其他較輕微之強制處分（如高額保
    證金或每日向警局報到）可保全將來判決確定之執行，並無
    羈押之必要。綜上，被告年事已高，老眼昏花且有嚴重聽障
    ，判決確定執行後將有數年無法返家，爰請審酌上情，讓被
    告暫先交保云云。
二、按被告經法官訊問後，認為犯罪嫌疑重大，而有下列情形之
    一，非予羈押，顯難進行追訴、審判或執行者，得羈押之︰
    (一)逃亡或有事實足認為有逃亡之虞者。(二)有事實足認為有湮
    滅、偽造、變造證據或勾串共犯或證人之虞者。(三)所犯為死
    刑、無期徒刑或最輕本刑為5 年以上有期徒刑之罪者，刑事
    訴訟法第101條第1項定有明文。又按羈押被告之目的，在於
    確保訴訟程式之進行、確保證據之存在、真實及確保刑罰之
    執行，而被告有無羈押之必要，及羈押後其原因是否仍然存
    在，有無繼續羈押之必要，應否延長羈押，均屬事實認定之
    問題，法院有依法認定裁量之職權，自得就具體個案情節予
    以斟酌決定，如就客觀情事觀察，法院許可羈押之裁定在目
    的與手段間之衡量並無明顯違反比例原則情形，即無違法或
    不當可言，且關於羈押原因之判斷，尚不適用訴訟上之嚴格
    證明原則，而應適用自由證明程式。又羈押之目的，除在於
    確保刑事偵查、審判程序之完成外，另亦有刑事執行保全之
    目的（最高法院98年度台抗字第405號裁定意旨參照）。
三、經查，本件聲請人即被告甲○○因公共危險等案件，經原審
    法院以98年度訴字第270號判處應執行有期徒刑8年6 月。被
    告不服提起上訴，經本院法官於民國（下同）99年4 月22日
    開庭訊問後，認為被告犯罪嫌疑重大，有刑事訴訟法第 101
    條第1項第1、3 款之逃亡或有事實足認有逃亡之虞，及所犯
    最輕本刑為5 年以上有期徒刑之罪之情形，非予羈押，顯難
    進行審判，並有羈押必要，依法執行羈押至今。本件被告涉
    犯重傷害、教唆放火燒燬住宅等以外之物及教唆放火燒燬現
    供人使用住宅未遂等罪，業經原審判處重刑在案，顯然犯罪
    嫌疑重大，衡諸被告已受重刑之諭知，被告逃匿以規避審判
    程序進行及刑罰執行之可能性甚高，若命被告具保、責付或
    限制住居等侵害較小之手段，均不足以確保審判或執行程序
    之順利進行，依本案訴訟進度，仍有繼續羈押被告之必要，
    被告辯稱並無逃亡之虞，並請求以保證金或定期報到代替羈
    押云云，自無足取。又本件係依刑事訴訟法第101條第1項第
    1、3款之逃亡或有事實足認有逃亡之虞，及所犯最輕本刑為
    5 年以上有期徒刑之罪之情形，裁定羈押被告，聲請意旨稱
    被告無湮滅證據或勾串之虞云云，並非本件被告羈押所應審
    酌之原因事由。至被告因年事已高，請求於判決確定執行前
    返家云云，並非法定停止羈押事由，亦無可採。從而，聲請
    意旨所提事由，尚不足執以認定被告已無羈押之必要，復審
    酌被告所涉各項情節，其羈押原因尚未消滅，所請具保停止
    羈押，自難准許，應予駁回。
中    華    民    國    99    年    5    月    27     日
                  刑事第三庭審判長法  官  陳博志
                                  法  官  陳德民
                                  法  官  劉興浪
以上正本證明與原本無異。
如不服本裁定，應於收受送達後五日內向本院提出抗告狀。
                                  書記官  王詩涵
中    華    民    國    99    年    5     月    28    日

司法院資訊處製作；財團法人民間司法改革基金會備份。
